臺灣桃園地方法院刑事判決　　　　　100年度交簡上字第186號
公　訴　人　臺灣桃園地方法院檢察署檢察官
上　訴　人　鄒清三
上列上訴人因被告肇事遺棄案件，不服中華民國100 年8 月12日
本院100 年度桃交簡字第2856號第一審刑事簡易判決（聲請簡易
判決處刑書案號：臺灣桃園地方法院檢察署100 年度偵字第5149
號），提起上訴，本院管轄之第二審合議庭判決如下：
    主      文
上訴駁回。
    事實及理由
一、本案經本院管轄之第二審合議庭審理結果，認原審以被告鄒
    清三犯刑法第185 條之4 之駕駛動力交通工具肇事，致人死
    傷而逃逸罪，判處有期徒刑6 月，如易科罰金，以新臺幣（
    下同）1,000 元折算1 日，經核其認事用法及量刑均無不當
    ，應予維持，並引用原審刑事簡易判決書所記載之事實及理
    由（如附件所示）。
二、上訴人上訴意旨略以：伊有留在現場察看並跟被害人交談，
    伊看對方受傷不是很嚴重，又因趕時間，故就自行開車離開
    ，伊有跟對方說各自處理。伊有買一台舊摩托車賠償給被害
    人，還另外包了3,000 元之紅包給被害人云云，復於本院準
    備程序及審理程序坦承犯行，並請求給予緩刑機會等語（參
    見本院100 年度交簡上字第186 號卷第15頁反面、第25頁反
    面）。惟按，法官於有罪判決如何量處罪刑，甚或是否宣告
    緩刑，均為實體法賦予審理法官裁量之刑罰權事項，法官行
    使此項裁量權，自得依據個案情節，參酌刑法第57條所定各
    款犯罪情狀之規定，於法定刑度內量處被告罪刑；除有逾越
    該罪法定刑或法定要件，或未能符合法規範體系及目的，或
    未遵守一般經驗及論理法則，或顯然逾越裁量，或濫用裁量
    等違法情事之外，並不得任意指摘其量刑違法（最高法院80
    年臺非字第473 號、75年臺上字第7033號、72年臺上字第66
    96號、72年臺上字第3647號判例意旨可資參照）。準此，法
    官量刑或未諭知緩刑，如非有上揭明顯違法之情事，自不得
    擅加指摘其違法或不當。經查，原審審酌於肇事後，明知被
    害人已受傷，非但未報警救護、協助傷者救醫，亦未停留於
    現場或下車察看，反置被害人於不顧而逕自離去，罔顧被害
    人之生命、身體安全，所為誠屬不該，惟念其就過失傷害部
    分已與被害人達成和解，賠償被害人所受損害，此有和解書
    1 份在卷可佐，兼衡量被告之犯罪動機、目的、手段、生活
    狀況、品行、智識程度及犯後態度等一切情狀量處有期徒刑
    6 月，如易科罰金，以1,000 元折算1 日。從而，原審參酌
    刑法第57條所訂之規定而為之量刑應屬妥適，並已考量被告
    與被害人就過失傷害部分業已達成和解乙事，況被害人於本
    院審理時供述就遺棄罪部分，不願意原諒被告等語（參見上
    開本院卷第27頁）；執此，原審認事用法並無不當，經核並
    無不合，是上訴人提起上訴，為無理由，應予駁回。
據上論斷，應依刑事訴訟法第455 條之1 第1 項、第3 項、第37
3 條、第368 條，判決如主文。
本案經檢察官吳靜怡到庭執行職務。
中    華    民    國  100     年    12    月    14    日
                  刑事第五庭  審判長法  官  潘政宏
                                    法  官  劉淑玲
                                    法  官  石蕙慈
以上正本證明與原本無異。
不得上訴。
                                    書記官  羅婉榕
中    華    民    國   100    年    12    月    14    日